【裁判字號】    99,訴,80
【裁判日期】    990330
【裁判案由】    違反毒品危害防制條例
【裁判全文】
臺灣屏東地方法院刑事判決                99年度訴字第80號
公  訴  人  臺灣屏東地方法院檢察署檢察官
被      告  甲○○
上列被告因違反毒品危害防制條例案件，經檢察官提起公訴（98
年度毒偵字第1884號），茲因被告就被訴事實為有罪之陳述，經
告知簡式審判程序意旨並聽取公訴人及被告之意見後，本院合議
庭裁定依簡式審判程序審理，判決如下：
    主  文
甲○○施用第一級毒品，累犯，處有期徒刑壹年肆月，扣案之注
射針筒貳支沒收銷燬。
    事  實
一、甲○○前於民國87年間因施用毒品案件，經本院以87年度毒
    聲字第983 號裁定送觀察、勒戒後，因認無繼續施用毒品之
    傾向，於87年12月4 日執行完畢釋放，並由屏東地方法院檢
    察署檢察官以87年偵字7348號為不起訴處分確定。89年間再
    因施用毒品案件，經本院以89年毒聲字第2555號裁定送觀察
    、勒戒後，認有繼續施用毒品之傾向，經本院以90年度毒聲
    字第595 號裁定令入戒治處所施以強制戒治，後以90年度毒
    聲字第18526 號裁定停止戒治，所餘期間付保護管束，於90
    年11月23日因停止戒治出監；其所涉此案，經本院以90年度
    訴字第197 號判決判處有期徒刑10月、6 月，應執行有期徒
    刑1 年2 月確定。然其於保護管束期間內再因施用毒品案件
    ，經本院以91年度毒聲字第183 號裁定撤銷停止戒治，再令
    入戒治處所戒治，於91年10月10日執行完畢；其所涉此案，
    經本院92年度訴字第118 號判決判處有期徒刑1 年2 月確定
    。上開二罪接續執行，經高雄地方法院93年度聲字第1734號
    裁定假釋付保護管束，於93年7 月20日因縮短刑期假釋出監
    ，於93年12月2 日假釋期滿未經撤銷視為執行完畢。復於95
    年、96年間再分別因施用毒品案件，各經本院以95年度訴字
    第392 號、96年度訴字第380 號判決判處有期徒刑1 年5 月
    、6 月及1 年6 月，後經本院以96年度聲減字第2269號裁定
    減刑為有期徒刑8 月15日、3 月、9 月，應執行有期徒刑1
    年6 月確定，嗣於97年11月19日縮短刑期執行完畢。詎甲○
    ○猶不知悔改，於98年10月23日上午6 時許，在屏東縣屏東
    市○○路旁產業道路之某土地公廟內，以將海洛因加水置於
    針筒後注入體內之方式，施用第一級毒品海洛因1 次。嗣於
    同日上午7 時55分許，於上開位置為警查獲，並扣得注射針
    筒2 支，嗣經警採尿送驗，檢出海洛因代謝後之嗎啡陽性反
    應，始查悉上情。
二、案經屏東縣政府警察局屏東分局報請臺灣屏東地方法院檢察
    署檢察官偵查起訴。
    理  由
一、本件被告甲○○所犯係死刑、無期徒刑或最輕本刑為3 年以
    上有期徒刑以外之罪，亦非屬臺灣高等法院管轄第一審之案
    件，其於準備程序中就被訴事實為有罪陳述，經本院告知簡
    式審判程序之旨，並聽取當事人意見後，本院合議庭依刑事
    訴訟法第273 條之1 第1 項為裁定，由受命法官獨任進行簡
    式審判程序。又簡式審判程序之證據調查，依刑事訴訟法第
    273 條之2 規定，不受同法第159 條第1 項審判外陳述排除
    之限制；再被告對於卷內各項證據亦不爭執證據能力，復無
    事證顯示有何違法取得或類此瑕疵之情，故卷內所列各項證
    據，自均有證據能力，合先敘明。
二、上揭犯罪事實，業據被告甲○○於本院審理中坦承不諱，其
    尿液經送驗結果呈嗎啡陽性反應等情，亦有屏東縣政府警察
    局屏東分局毒品案件涉嫌人尿液採證編號姓名對照表1 紙（
    警卷第21頁參照）、臺灣檢驗科技股份有限公司濫用藥物尿
    液檢驗報告1 份（偵卷第20頁參照）在卷可稽，上述鑑驗結
    果，係檢驗機關本於專業知識及以精密儀器或科學檢驗方法
    所得之結論，自可憑信。此外，尚有屏東縣政府警察局屏東
    分局扣押筆錄、扣押物品目錄表各1 份（警卷第11頁至第13
    頁）、扣案針筒2 支、採證照片5 張（警卷第16頁至第18頁
    參照）等可參，是認被告上開任意性自白與事實相符，而堪
    採信為證據。從而本件罪證明確，被告犯行洵足認定，應依
    法論科。
三、按海洛因屬毒品危害防制條例第2 條第2 項第1 款規定之第
    一級毒品，不得持有及施用，核被告所為，係犯毒品危害防
    制條例第10條第1 項之施用第一級毒品罪。被告施用前後之
    持有第一級毒品之低度行為，為其施用之高度行為所吸收，
    不另論罪。另被告有上述經有期徒刑執行完畢之情形，此有
    臺灣高等法院被告前案紀錄表1 份附卷可按，被告於有期徒
    刑執行完畢後，5 年以內故意再犯本件有期徒刑以上之罪，
    係累犯，應依刑法第47條第1 項規定加重其刑。爰審酌被告
    前已多次因施用毒品犯行經觀察勒戒及刑之執行，竟仍故態
    復萌，復行施用毒品不輟，無視於毒品對於自身健康之戕害
    及國家對於杜絕毒品犯罪之禁令，惟衡酌施用毒品係屬自戕
    行為，犯罪手段尚屬平和，亦未因此而危害他人，所生損害
    尚非鉅大，且被告於犯後於本院審理時坦承犯行，尚見悔意
    之犯罪後態度，另施用毒品者均有相當程度之成癮性及心理
    依賴，其犯罪心態與一般刑事犯罪之本質並不相同，應側重
    適當之醫學治療及心理矯治為宜等一切情狀，爰量處如主文
    所示之刑。至扣案之注射針筒2 支，被告供稱均為其所有，
    且其中1 支係供本次施用毒品之用，另1 支則雖據被告供稱
    並非本次施用毒品所用，惟亦為其所有，前亦曾供其施用毒
    品之用，然無從分辨何者為
    本件施用毒品所使用；然上開2 支注射針筒均經警以簡易試
    劑檢測出嗎啡陽性反應，有上開檢驗照片2 張（警卷第17
    頁參照），及檢驗結果2 份（警卷第23頁至第24頁參照）在
    卷可佐，而上開扣案物品上殘存之毒品，依現行檢驗方式乃
    以刮除方式為之，仍會摻殘若干毒品無法分離，故均應一併
    視為被告持有之毒品，並依毒品危害防制條例第18條第1 項
    前段之規定併宣告沒收銷燬之。
據上論斷，應依刑事訴訟法第273 條之1 第1 項、第299 條第1
項前段，毒品危害防制條例第10條第1 項、第18條第1 項前段，
刑法第11條、第47條第1 項，判決如主文。
本案經檢察官曾士哲到庭執行職務
中    華    民    國    99    年    3     月    30    日
                  刑事第四庭    法  官  李謀榮
以上正本證明與原本無異。
如不服本判決應於收受判決後10日內向本院提出上訴書狀，並
應敘述具體理由；其未敘述上訴理由者，應於上訴期間屆滿後
20日內向本院補提理由書（均須按他造當事人之人數附繕本）
「切勿逕送上級法院」。
中    華    民    國    99    年    3     月    30    日
                                書記官  蔡進吉
附錄本案所犯法條全文
毒品危害防制條例第10條
施用第一級毒品者，處6月以上5年以下有期徒刑。
施用第二級毒品者，處3年以下有期徒刑。

司法院資訊處製作；財團法人民間司法改革基金會備份。
